# 募集资金的发行费用置换

提问人：问天 123yp 时间：2023-09-22 12:29:42
根据企业会计准则第 2 号——长期股权投资（ 2014 年修订）（二）非同一控制下的企业合并，购买方为企业合并发生的审计、法律服务、评估咨询等中介费用以及其他相关管理费用，应当于发生时计入当期损益。
上市公司发行股份及支付现金购买资产并募集配套资金，在其发行过程中，已自有资金先期投入，现用募集资金置换是否可以置换 其发行过程中产生的律师费、材料打印费、底稿辅助整理及电子化服务费、保荐及承销费的增值税。

回答人：chenyiwei
除非募集说明书中明确募集资金用途包含支付这些中介费用，并将此处提到的“律师费、材料打印费、底稿辅助整理及电子化服务费、保荐及承销费的增值税”纳入发行费用预算，明确应由募集资金开支，否则募集资金取得后不能对其作为“先期投入的自有资金”进行置换。